vi: Tôn giáo và nghi lễ: Đồ thờ cúng; Mặt hàng liên quan đến tôn giáo; Trang thiết bị phục vụ tiệc cưới
tr: Din ve Törenler: Anma Töreni Malzemeleri; Dini Eşyalar; Düğün Malzemeleri
bg-BG: Религия и церемонии: Консумативи за възпоменателна церемония; Религиозни предмети; Консумативи за сватбена церемония
cs: Náboženské a obřadní zboží: Potřeby pro vzpomínkové akce; Náboženské potřeby; Potřeby pro svatební obřad
zh-CN: 宗教/仪式: 纪念仪式用品; 宗教用品; 婚庆用品
en: Religious & Ceremonial: Memorial Ceremony Supplies; Religious Items; Wedding Ceremony Supplies
ja: 冠婚葬祭・宗教: 葬儀用品; 宗教関連用具; 結婚式用品
hu: Vallási és szertartási: Emlékünnepség-kellékek; Vallási tárgyak; Esküvőiszertartás-kellékek
it: Articoli religiosi e per cerimonie: Articoli per cerimonie commemorative; Articoli religiosi; Articoli per cerimonia di nozze
pt-BR: Material para cerimônias e eventos religiosos: Artigos para funerais; Itens religiosos; Artigos para cerimônia de casamento
lt-LT: Religiniai ir apeiginiai reikmenys: Atminimo ceremonijų reikmenys; Religiniai daiktai; Vestuvių ceremonijų reikmenys
fr: Offices religieux et cérémonies: Fournitures ecclésiastiques; Objets religieux; Fournitures de mariage
ko: 종교/예식: 추도식용품; 종교 물품; 결혼식용품
es: Elementos religiosos y ceremoniales: Artículos para ceremonias conmemorativas; Artículos religiosos; Artículos para ceremonias nupciales
ru: Церемонии и религиозные обряды: Товары для мемориальных церемоний; Религиозные товары; Товары для свадебных церемоний
pl: Artykuły religijne i dewocjonalia: Artykuły pogrzebowe; Artykuły religijne; Artykuły ślubne
ro-RO: Slujbe religioase și ceremonii: Materiale pentru ceremonii de comemorare; Obiecte religioase; Materiale pentru nunți
sv: Religion och ceremonier: Material till minnesceremonier; Religiösa objekt; Material till bröllopsceremonier
nl: Religieus en ceremonieel: Benodigdheden voor herdenkingsplechtigheden; Religieuze artikelen; Benodigdheden voor huwelijken
nb: Religiøst og seremonielt: Utstyr for minneseremonier; Religiøse varer; Utstyr til bryllupsseremonier
da: Religiøst og ceremonielt: Ting til mindeceremoni; Religiøse ting; Ting til bryllup
de: Religion & Feierlichkeiten: Artikel für Gedenkzeremonien; Religiöse Artikel; Artikel für Hochzeitszeremonien
sk-SK: Náboženské obrady a spomienkové slávnosti: Potreby na spomienkovú slávnosť; Náboženské predmety; Potreby na svadobný obrad
pt-PT: Cerimónias e eventos religiosos: Materiais para funerais; Itens religiosos; Materiais para casamento
sl-SI: Verski in obredni dogodki: Pripomočki za pogrebe; Verski predmeti; Pripomočki za poroke
zh-TW: 宗教和慶典: 紀念儀式用品; 宗教物品; 婚禮用品
el: Θρησκευτικά & τελετουργικά: Προμήθειες για επιμνημόσυνες δεήσεις; Θρησκευτικά είδη; Είδη γάμου
fi: Uskonto ja juhlallisuudet: Muistotilaisuustarvikkeet; Uskonnolliset tarvikkeet; Vihkiseremonian tarvikkeet
hr-HR: Vjerski i obredni: Pribor za memorijalnu ceremoniju; Vjerski predmeti; Pribor za svadbe
th: ศาสนาและพิธีการ: อุปกรณ์พิธีการที่เป็นอนุสรณ์; วัตถุทางศาสนา; อุปกรณ์สำหรับงานแต่ง